【裁判字號】    92,訴,160
【裁判日期】    920915
【裁判案由】    妨害公務
【裁判全文】
臺灣彰化地方法院刑事判決                          九十二年度訴字第一六號
    公  訴  人  臺灣彰化地方法院檢察署檢察官
    被      告  壬○○
    被      告  癸○○
    共同選任辯護人  楊俊樂律師
右列被告因妨害公務等案件，經檢察官提起公訴（九十年度偵字第四一三九號），本
院判決如左：
    主      文
壬○○共同損壞公務員職務上委託第三人掌管之文書，處有期徒刑柒月，又對於公務
員依法執行職務時，施強暴，處有期徒刑柒月。應執行有期徒刑壹年壹月。
癸○○共同損壞公務員職務上委託第三人掌管之文書，處有期徒刑柒月。
    事      實
一、壬○○、癸○○為寶纖紡織股份有限公司（下稱寶纖公司）之實際負責人，竟共
    同基於意圖為自己不法之利益之犯意，於民國八十九年七月起，將台灣電力公司
  設於彰化縣鹿港鎮○○里○○街三七一號之三八—０五六九—八一—七號計量電
    表之ＣＴ箱封印鎖、表箱封印鎖、中層板封印鎖、瓦時計端子蓋封印鎖撬開，而
    損壞台灣電力公司人員職務上委託其掌管用以證明為電力公司所加封，足以為表
    示其用意之封印鉛塊，並將瓦時計玻璃罩封印鉛塊折斷，擅自改動電表電結構，
    磨損計量器止逆閥齒輪，使該電表計量失準而竊電，共計竊得價值新台幣（下同
    ）一百八十三萬零七百元之電力（至今仍未補繳）。壬○○嗣於九十年六月八日
    十一時五十分許，在上址為台灣電力公司彰化區營業處稽查人員會同警方前往稽
    查時，明知戊○○、丁○○、己○○等人係正在執行公務中之員警，竟於該三名
    員警蒐證時，搶走戊○○職務上掌管之蒐證錄音機並砸毀之，隨後出手抬腳、口
    咬戊○○、丁○○、己○○三員警，致戊○○受有右前臂擦傷；丁○○受有右前
    臂及左臂多處擦傷；己○○右手肘及左虎口擦傷等傷害（傷害部分均未據告訴）
    ，而對於公務員依法執行職務時，施以強暴手段。嗣為警制伏而查獲，並扣得電
    表一組及封印鎖五只。
二、案經彰化縣警察局移送臺灣彰化地方法院檢察署檢察官偵查起訴。
    理     由
一、訊據被告壬○○、癸○○矢口否認涉有右揭行，被告壬○○、癸○○均辯稱：未
    更動過上開台電公司之電表，亦未竊電云云；被告壬○○雖自承錄音帶被伊弄壞
   （本院九十二年五月二十七日筆錄），然復辯稱：伊沒有搶走錄音帶，係不小心
    碰到掉落地上云云，惟查其於偵查中供述：伊因緊張始搶走錄音機而不慎摔落；
    因員警勒住伊始咬傷員警，以掙脫警察之不法束縛、是自衛不是故意毆打云云，
    足見前後供述仍有不同。次查，右揭犯罪事實，業據證人即台灣電力公司線路稽
    查員甲○○、庚○○、乙○○、辛○○、丙○○、李耀祺、吳蒼田在警訊中證述
    綦詳，上開證人併於本院證稱：我們身穿台電制服，警察有向被告二人表明身分
    ，要檢查電表時發生衝突，被告壬○○下來到發生事情約近半小時等語，證人甲○○且證稱：「被告壬○○搶走戊○○職務上掌管之蒐證錄音機」，「警察有出
    示證件」，我們也有表明會同警察來查竊電，當時被告二人均在場，並經當日到
    場處理之戊○○、丁○○、己○○等員警陳述明確，戊○○併證稱：被告壬○○
    知道我們是警察，說我們警察及台電人員要找麻煩，要拿紅包云云，，而癸○○
    已看過警察證件明知係警察無誤，且亦在現場，被告二人既同在場，豈有不知係
    警察之理，徵諸被告壬○○說：警察及台電人員要找麻煩，要拿紅包云云，足見
    被告壬○○當時已知戊○○、丁○○、己○○等人係警察，且係會同台電人員依
    法執行公務稽查電表無疑，是被告壬○○辯稱當時不知戊○○、丁○○、己○○
    等人係警察云云，委無足採。此外，復有現場紀錄、台灣電力公司用電實地調查
    書、追償電費計算單各一份、照片十八張、戊○○、丁○○、己○○等員警出具
    之報告及扣案電表一組及封印鎖五只可資佐證，被告癸○○辯稱伊雖知戊○○、
    丁○○、己○○等人係員警，然未告知被告壬○○云云，核係迴護被告壬○○之
    詞，被告二人所辯，顯係卸責之詞，不足採信，事證明確，其等犯行均已堪認
    定。證人即台灣電力公司線路稽查員甲○○、庚○○、乙○○、辛○○、丙○○
    、李耀祺、吳蒼田與賴柏權等台電專業人員在警訊中已證述前開損壞台灣電力公
    司人員職務上委託其掌管用以證明為電力公司所加封、表示其用意之封印鉛塊，
    並將瓦時計玻璃罩封印鉛塊折斷，擅自改動電表電結構而竊電之事實綦詳，復經
    本院於九十二年八月十五日傳訊甲○○、庚○○、辛○○、丙○○、李耀祺、吳
    蒼田等人到庭作證，被告猶聲請還原錄音帶、勘驗上開電錶，並請求再傳訊上開
    證人甲○○、庚○○、乙○○、辛○○、丙○○、李耀祺、吳蒼田與賴柏權等人
    再作證，核無必要。
二、核被告壬○○、癸○○所為，均係犯刑法第一百三十八條、電業法第一百零六條
    第三款之罪。其二人間就此等犯行有犯意之聯絡及行為之分擔，應論以共同正犯
    。所犯上開二罪間，有方法結果之牽連關係，依刑法第五十五條之規定從一重之
    損壞公務員委託第三人掌管之文書（起訴書認係物品）罪論處。又被告壬○○另
    犯刑法第一百三十五條第一項之對於公務員依法執行職務時，施強暴罪，與其前
    述犯行，犯意各別，罪名互異，應予分論併罰。爰審酌被告二人犯罪之動機、方
    法、手段、所生危害暨犯後態度等一切情狀，分別量處如主文所示之刑，以示懲
    儆，並就被告壬○○所宣告之刑依法定其應執行刑。
據上論斷，應依刑事訴訟法第二百九十九條第一項前段，電業法第一百零六條第三款
，刑法第二十八條、第一百三十八條、第五十五條後段、第一百三十五條第一項、第
五十一條第五款、罰金罰鍰提高標準條例第一條前段，判決如主文。
本案經檢察官蕭仁杰到庭執行職務
中      華      民      國      九十二      年      九    月    十五    日
                                臺灣彰化地方法院刑事第三庭
                                    法      官     施  坤  樹
右正本證明與原本無異。
如不服本判決，應於判決送達後十日內向本院提出上訴狀( 須附繕本 )。
                                    法院書記官     陳  文  俊
中      華      民      國      九十二      年      九    月    十九    日
所犯法條：
刑法第一百三十五條第一項
對於公務員依法執行職務時，施強暴脅迫者，處三年以下有期徒刑、拘役
或三百元以下罰金。
第一百三十八條
毀棄、損壞或隱匿公務員職務上掌管或委託第三人掌管之文書、圖畫、物
品，或致令不堪用者，處五年以下有期徒刑。
電業法第一百零六條第三款
有左列行為之一者為竊電，處五年以下有期徒刑、拘役或五百元以下罰金
：
三  損壞或改變電度表、無效電力計、其他計電器之構造，或以其他方法
    使其失效不準者。


司法院資訊處製作；財團法人民間司法改革基金會備份。
